【裁判字號】    92,裁,1291
【裁判日期】    920910
【裁判案由】    遺產稅
【裁判全文】
最  高  行  政  法  院  裁  定                  九十二年度裁字第一二九一號
    聲  請  人  戊○○
                壬○○
                癸○○
                子○○
                己○○
                辛○○
                丙○○
                庚○○
                丁○○
                甲○○
                丑○○
                乙○○
右聲請人因遺產稅事件，對於中華民國九十一年十一月二十二日本院九十一年度裁字
第一三六三號裁定，聲請再審。本院裁定如左：
    主  文
再審之聲請駁回。
再審訴訟費用由聲請人連帶負擔。
    理  由
一、按行政訴訟之當事人，對於本院之裁定，聲請再審，經駁回後，不得復以同一原
    因事實，又對駁回再審聲請所為裁定，更行聲請再審，本院四十六年裁字第四十
    一號著有判例。次按對於本院裁定聲請再審，依行政訴訟法第二百八十三條準用
    同法第二百七十七條第一項第四款之規定，必須表明再審理由及關於再審理由並
    遵守不變期間之證據。所謂表明再審理由，必須指明其所再審之裁定，有如何合
    於行政訴訟法第二百七十三條第一項、第二項所定再審事由之具體情事始為相當
    ，倘僅泛言有何條款之再審事由，而無具體情事；或僅指明所聲請再審之裁定前
    各程序所為裁判，有如何再審事由，而未一語指及其所聲請再審之裁定有合於再
    審之事由者，均難謂已表明再審事由，其再審之聲請，即屬不合法。
二、本件聲請人前因遺產稅事件提起行政訴訟，經本院八十六年度判字第八五五號判
    決駁回其訴後，曾先後多次提起再審之訴及聲請再審，均經本院以其顯無再審理
    由或不合法定再審要件，分別以八十六年度判字第一九○八號、第二八七五號判
    決，八十七年度裁字第二一六號、第五六三號、第一一○五號裁定，八十八年度
    裁字第七三七號裁定、八十九年度裁字第一○○○號裁定、九十年度裁字第八○
    五號裁定及九十一年度裁字第一三六三號裁定，予以駁回各在案。茲聲請人復對
    最近一次即九十一年度裁字第一三六三號裁定（下稱原裁定）聲請再審。核其狀
    述理由要旨無非謂︰相對人台北市國稅局重為處分時已註銷贈與額一四、○九六
    、五八四元，變更核定贈與總額為零，該處分已確定，相對人及行政法院均應受
    拘束，本件各次判決及裁定均違反規定，曲解為「課徵贈與稅無誤」之認定，有
    適用法規錯誤之違法。又聲請人聲請再審均表明具體事實及理由，各裁定誤認未
    表明具體理由，亦有適用法規錯誤之情事。且聲請人於原程序曾主張一四、○九
    六、五八四元係由匯豐證券公司提交以現金轉帳方式轉入該公司帳戶內，未贈與
    繼承人林漢鵬，並提出剪報影本、第一商業銀行敦化分行函影本、繼承人林漢鵬
    帳號帳戶資料影本及錄音帶各一件為憑，主張有漏未斟酌之證物之聲請再審事由
    ，原裁定漏未審酌該主張，爰依行政訴訟法第二百七十三條第一項第一款、第十
    三款、第十四款聲請再審云云。惟查上開以行政訴訟法第二百七十三條第一項第
    一款適用法規錯誤為再審之事由，業經聲請人於以前各次訴訟程序中提出主張，
    而為本院所不採。聲請人復以同一原因事實對於本院最近一次之裁定，聲請再審
    ，揆諸首揭判例意旨，此部分再審聲請難謂合法，應予駁回。聲請人於聲請案所
    主張漏未斟酌之證物之事由，仍係對本院八十六年度判字第八五五號判決實體上
    所為裁判主張有如何再審之事由，而非就本次再審所審究之本院九十一年度裁字
    第一三六三號裁定有何漏未斟酌證物之再審事由，況且聲請人所主張之證物係以
    剪報之聯合報社論為證物，原裁定縱加審酌，亦應認聲請不合法而予以駁回，尚
    難為有利聲請人之裁判，尚難以此為由逕認，本件再審之原裁定適用法規顯有錯
    誤。綜上所述，聲請人所主張之事實核與行政訴訟法第二百七十三條第一項各款
    情形無一相符，聲請人顯無法定再審事由而聲請再審，於法不合，應予駁回。
三、依行政訴訟法第二百八十三條、第二百七十八條第一項、第一百零四條、民事訴
    訟法第九十五條、第七十八條，裁定如主文。
中    華    民    國    九十二      年      九        月      十        日
                    最 高 行 政 法 院  第 二 庭
                                審 判 長 法  官      陳  石  獅
                                         法  官      吳  明  鴻
                                         法  官      彭  鳳  至
                                         法  官      高  啟  燦
                                         法  官      黃  合  文
右  正  本  證  明  與  原  本  無  異
                                         法院書記官  蘇  金  全
中    華    民    國    九十二      年      九        月      十九      日


司法院資訊處製作；財團法人民間司法改革基金會備份。
